臺灣桃園地方法院刑事判決　　　　　　　　　　　　　九十一年度訴字第二五三號
　　公　訴　人　臺灣桃園地方法院檢察署檢察官
　　被　　　告　甲○○
右列被告因違反毒品危害防制條例案件，經檢察官提起公訴（九十年度毒偵字第四三
三七號），本院判決如左：
    主  文
甲○○連續施用第一級毒品，處有期徒刑柒月，扣案之注射針筒壹支沒收，扣案之第
一級毒品海洛因壹包（驗餘淨重零點貳貳公克）沒收銷燬之。
    事  實
一、甲○○前曾於民國八十九年間，因違反毒品危害防制條例案件，經臺灣板橋地方
    法院以八十九年度毒聲字第六七四０號裁定送觀察、勒戒後，認無繼續施用毒品
    之傾向，經臺灣板橋地方法院檢察署檢察官，於九十年二月十四日以八十九年度
    毒偵字第六六八０號不起訴處分確定（起訴書誤載為八十八年度偵字第一四二六
    一號不起訴處分）。竟不思悔悟，復於五年內，基於施用第一級毒品之概括犯意
    ，自九十年八月間某日起至九十年十月二十八日，在其當時位於桃園縣桃園市○
    ○路三號住處，以將海洛因摻水注射方式，連續施用第一級毒品海洛因多次。嗣
    於九十年十一月四日，為警在上址住處，當場查扣甲○○持有第一級毒品海洛因
    一包（毛重０‧四公克，驗餘淨重０‧二二公克）及其所有供施用海洛因之注射
    針筒一支。甲○○經本院於九十年十一月四日以九十年度毒聲字第四四八六號裁
    定送觀察、勒戒後，認有繼續施用毒品之傾向，經本院於九十年十一月二十八日
    以九十年度毒聲字第四七九０號裁定令入戒治處所施以強制戒治一年，現執行強
    制戒治中。
二、案經桃園縣警察局移送臺灣桃園地方法院檢察署檢察官偵查起訴。
    理  由
一、右揭犯罪事實，業據被告甲○○於警、偵訊及本院調查、審理時坦承不諱；又經
    警將被告於警局所採集之尿液送驗結果，係呈嗎啡陽性反應，有桃園縣衛生局九
    十年十一月十九日不法藥物尿液檢定書一紙在卷可稽（偵查卷第三十四頁），而
    扣案之藥品一包，經送法務部調查局鑑定結果，檢出第一級第６項毒品海洛因成
    分，驗餘淨重０‧二二公克，有該局九十年十一月三十日（９０）陸（一）字第
    ９０１８９６６９號鑑定通知書一紙附於偵查卷可憑，是並有第一級毒品海洛因
    一包（驗餘淨重０‧二二公克）扣案足資佐證，此外尚有注射針筒一支足供證明
    。而被告前因施用毒品案件，經臺灣板橋地方法院裁定送觀察、勒戒後，認無繼
    續施用毒品之傾向，經臺灣板橋地方法院檢察署檢察官，以八十九年度毒偵字第
    六六八０號不起訴處分確定，被告於五年內再犯毒品危害防制條例第十條之罪，
    經本院於九十年十一月四日以九十年度毒聲字第四四八六號裁定送觀察、勒戒後
    ，認有繼續施用毒品之傾向，復經本院於九十年十一月二十八日以九十年度毒聲
    字第四七九０號裁定令入戒治處所施以強制戒治一年，現執行強制戒治中，此有
    不起訴處分書、本院上開裁定及臺灣桃園看守所附設勒戒處所九十年十一月二十
    日桃所澄衛勒字第０１２８４號函送之有無繼續施用毒品傾向證明書及臺灣高等
    法院被告全國前案紀錄表各乙份附卷可參（偵查卷第二十五頁、第二十一頁、第
    二十六頁至第二十七頁、第三十頁），本件事證明確，被告犯行洵堪認定，應依
    法論科。
二、核被告所為，係犯毒品危害防制條例第十條第一項之施用第一級毒品罪。被告非
    法持有第一級毒品海洛因，進而施用，其持有之低度行為應被施用之高度行為所
    吸收，均不另論其非法持有毒品之罪。又被告先後多次施用第一級毒品犯行，時
    間緊接，犯罪構成要件相同，顯係基於概括犯意為之，為連續犯，應依刑法第五
    十六條之規定以一罪論，並加重其刑。爰審酌被告前經不起訴處分確定後，仍不
    知悔改、警惕，猶繼續施用毒品，惟其施用毒品係自戕行為，尚無危害他人，且
    犯後已坦承犯行，犯後態度良好等一切情狀，核情量處如主文所示之刑。
三、扣案之第一級毒品海洛因一包（驗餘淨重０‧二二公克），為查獲之毒品，且為
    被告所有供其施用，業據被告自承在卷，應依毒品危害防制條例第十八條第一項
    前段之規定沒收銷燬。另扣案之注射針筒一支係被告所有而供施用第一級毒品之
    器具一情，亦據被告供承在卷，爰依刑法第三十八條第一項第二款之規定宣告沒
    收。
四、公訴意旨另略以：被告自臺灣板橋地方法院檢察署八十八年度偵字第一四二六一
    號於八十八年七月二十三日不起訴處分確定之日起至九十年二月十四日止，及自
    九十年二月十五日起至九十年八月間某日止，均連續施用第一級毒品海洛因，尚
    涉有毒品危害防制條例第十條第一項之罪嫌。按起訴之程序違背規定者，法院應
    諭知不受理之判決，刑事訴訟法第三百零三條第一款定有明文。又按犯罪事實，
    應依證據認定之，無證據不得推定其犯罪事實。不能證明被告犯罪者，應諭知無
    罪之判決，刑事訴訟法第一百五十四條、第三百零一條第一項分別定有明文。經
    查：
  （一）被告前曾於九十年二月十四日因施用第一級毒品海洛因、第二級毒品安非他
        命案件，經觀察、勒戒後無繼續施用傾向，而經臺灣板橋地方法院檢察署檢
        察官以八十九年度毒偵字第六六八０號不起訴處分確定，此有該份不起訴處
        分書附於偵查卷第二十五頁可稽，而本件公訴人認被告自八十八年七月二十
        三日起另案（即臺灣板橋地方法院檢察署八十八年度偵字第一四二六一號）
        不起訴處分確定起至九十年二月十四日止，另有施用第一級毒品海洛因之犯
        行，惟公訴人本件所指之犯罪時間，既與前案經不起訴處分確定之犯罪時間
        相重疊，且均係在被告前案經不起訴處分前，本應無待另送觀察、勒戒，由
        檢察官依毒品危害防制條例第二十條第二項前段之規定，為不起訴處分，本
        件公訴人逕予起訴既違背毒品危害防制條例第二十條第二項前段規定，依法
        本院原應為不受理之諭知，惟公訴意旨認此部分與前開有罪部分有裁判上一
        罪之關係，爰不另為不受理之諭知。
  （二）就被告被訴自九十年二月十五日起至九十年八月間某日止，連續非法施用第
        一級毒品海洛因犯嫌部分，經查：被告於本院調查、審理時堅稱其施用第一
        級毒品海洛因之時間，係自九十年八月間某日起，且卷附被告之尿液呈現嗎
        啡陽性反應者，係被告於九十年十一月四日為警查獲後所採集，既乏證據足
        資認定被告有上開連續施用第一級毒品之犯行，就此部分，原應為無罪之諭
        知，惟公訴意旨認此部分與前開有罪部分有連續犯之裁判上一罪關係，故本
        院不另為無罪之諭知，附此敘明。
據上論斷，應依刑事訴訟法第二百九十九條第一項前段，毒品危害防制條例第十條第
一項、第十八條第一項前段，刑法第十一條、第五十六條、第三十八條第一項第二款
，判決如主文。
本案經檢察官江苑臻到庭執行職務。
中      華      民      國    九十一    年      四      月    二十四    日
                                     臺灣桃園地方法院刑事第六庭
                                         審判長法  官  周 政 達
                                               法  官  黃 永 定
                                               法  官  簡 婉 倫
右正本證明與原本無異。
如不服本判決，應於判決送達後十日內向本院提出上訴狀( 應附繕本 )，上訴於
臺灣高等法院。
                                               書記官  王 泰 元
中      華      民      國    九十一    年      四      月    二十四    日
附錄本案論罪法條：
毒品危害防制條例第十條
施用第一級毒品者，處六月以上五年以下有期徒刑。
施用第二級毒品者，處三年以下有期徒刑。
